# 关于同一控制下的吸收合并问题

提问人：chenqx80 时间：2017-04-06 21:56:33
“如果吸收方需编制合并报表的（包括因被吸收方原有的子公司在吸收合并后变为吸收方的子公司，因而需编制合并报表的情形），则在合并报表层面需按同一控制下合并的处理原则追溯调整前期比较数据。”
陈老师，请问如果吸收合并时只有单体报表并按当时被吸收方的净资产并入，与对价差异作为资本公积列示。日后(比如1-2年后)吸收方由于新设或其他控股合并形成了合并报表，那是否要追溯原先的吸收合并数据。谢谢

回答人：chenyiwei
日后吸收方通过新设或非同一控制下合并取得子公司的，则原吸收合并对前期比较数据的影响不进行追溯重述； 日后吸收方通过同一控制下合并方式取得子公司，相应需追溯重述合并报表前期比较数据的，则对该项同一控制下吸收合并的前期影响，在追溯重述前期比较数据时一并予以考虑。

提问人：chenqx80 时间：2017-04-07 08:54:27
陈老师，那如果a企业 2014 年同一控制吸收合并b企业， 2014 年a企业不存在合并报表， 2016 年a企业同一控制控股合并c企业，由于c企业为 2015 年成立，在编制合并报表时需追溯 2015 年c企业数据，那这种情况需要再追溯 2014 年b企业数据吗？谢谢陈老师

回答人：chenyiwei
我理解不用再追溯。

提问人：呼叫帮助 时间：2017-04-18 12:03:36
我这样理解不知是否正确？ 对于一个非同一控制下合并取得子公司的，第一次合并则原吸收合并对前期比较数据的影响不进行追溯重述； 对于一个非同一控制下合并取得子公司的，第一次合并后第二次又合并给原吸收合并的另外一关联方，则我认为就需追溯重述合并报表前期比较数据。

回答人：chenyiwei
没看懂你想表达的意思？

提问人：呼叫帮助 时间：2017-04-21 10:46:34
我举个例子说一下吧，A、B公司由同一个集团控制， A公司合并一个非关联公司C公司，A公司合并C公司属于非同一控制下合并取得子公司的，A公司合并C公司，对于A公司合并C公司而言属于第一次合并属于非同一控制下合并，所以A公司合并C公司不需要对前期比较数据的影响不进行追溯重述； 控制一年后，A公将C公司处置B公司，B公司合并C公司，此时对于B公司合并C公司而言属于同一控制下合并，则需追溯重述合并报表前期比较数据。 我的理解是否准确吗？

回答人：chenyiwei
是。但是B公司在合并报表层面的追溯期间不早于A取得对C控制权的时间，且在合并报表层面需遵循解释 6 号第二条的规定。

提问人：zengfengxia 时间：2017-05-12 16:27:27
陈版在 2 楼的回复 “日后吸收方通过新设或非同一控制下合并取得子公司的，则原吸收合并对前期比较数据的影响不进行追溯重述；
日后吸收方通过同一控制下合并方式取得子公司，相应需追溯重述合并报表前期比较数据的，则对该项同一控制下吸收合并的前期影响，在追溯重述前期比较数据时一并予以考虑。” 是基于什么考虑？有结论基础吗？

回答人：chenyiwei
是基于不同情况下合并报表编制的要求。如果新设或非同一控制下合并子公司，则合并报表是自新设或购买日开始编制的，此前没有合并报表，相应地对同一控制下吸收合并的影响无需追溯重述。